# 求助陈版主，股份支付的疑问。

提问人：liuweisheng 时间：2022-12-10 10:59:58
2021 年A公司成立持股平台进行股权激励计划，服务期限 5 年。
如果员工未服务满 5 年离职，离职按照员工入股实际支付金额扣除等待期收到的分红退还员工；
如果员工服务满 5 年，公司未上市，退出按照入股实际支付金额本金及市场利率计算利息支付员工；
如果员工服务满 5 年，公司上市成功，退出按照退出日的收盘价计算支付员工（如股份处于锁定期，合伙企业无法通过二级市场减持股票向拟退出合伙人支付财产份额，执行合伙人有权决定该拟退出合伙人通过转让出资份额的方式退出或者延迟至本合伙企业锁定情形结束时退出）。
如果员工出现严重损害公司利益的行为，该合伙人强制退伙，合伙企业合伙人按照其入伙时出资额，扣除合伙企业分红后的余额退伙。
等待期内股份支付金额如何进行计量。谢谢版主解惑

回答人：chenyiwei
这种情况下的股份支付既包含服务期限条件（服务满 5 年），也包括业绩条件（IPO上市成功）。应据此合理确定等待期，即以下两者中的较长年限：（ 1 ） 5 年；（ 2 ）预计到IPO成功所需时间。在该服务期间内摊销股份支付费用。会计处理可参考财政部会计司发布的《股份支付准则应用案例——以首次公开募股成功为可行权条件》。
同时，对于员工在等待期内离职时的回购义务，应按《企业会计准则解释第 7 号》第五条规定确认回购义务相关负债。“如果员工未服务满 5 年离职，离职按照员工入股实际支付金额扣除等待期收到的分红退还员工”这种情况表明属于“现金股利可撤销”的限制性股票股份支付。

提问人：liuweisheng 时间：2022-12-19 16:04:30
A公司成立合伙平台进行股份支付，实控人持有该合伙平台的股份 70 万股，其他公司员工持有 30 万股。
如果实控人为代理人，后续有明确股份支付计划。那么授予日确认 30 万股公允价值跟入资款差额对应的股份支付金额。后续 70 万股根据实际授予日情况在后续陆续确认股份支付。
如果实控人为非代理人，那么授予日需要确认 100 万股公允价值跟入资款差额确认股份支付。
这样理解是否正确，谢谢版主解惑。

回答人：chenyiwei
基本可以这样理解。可以参照《股份支付准则应用案例——实际控制人受让股份是否构成新的股份支付》中的原则予以分析处理。